【裁判字號】    92,交聲,517
【裁判日期】    921230
【裁判案由】    違反道路交通管理處罰條例聲明異議
【裁判全文】
臺灣桃園地方法院交通事件裁定                    九十二年度交聲字第五一七號
    原處分機關  交通部公路總局新竹區監理所桃園監理站
    異  議  人  甲○○
右列受處分人因違反道路交通管理處罰條例案件，對於交通部公路總局新竹區監理所
中壢監理站九十二年十一月十七日所為之處分（原處分字號：壢監裁字第裁五三－Ｄ
九Ａ七三九八四六號），聲明異議，本院裁定如左：
        主  文
異議駁回。
        理  由
一、原處分意旨略以：異議人即受處分人甲○○於民國九十二年九月二十九日下午五
    時二十七分許，駕駛Ｕ五－三三三三號自小客車，行經台一線公路南下十八點五
    公里處時，明知該處限速為每小時五十公里，竟仍以時速八十七公里之速度，超
    速行駛。旋經警在該處鳴笛、舉紅旗示意異議人停車，異議人竟又拒絕停車接受
    稽查而逃逸。原處分機關因依道路交通管理處罰條例第四十條第一項、第六十條
    第一項等規定，裁處異議人罰鍰新台幣（下同）四千九百元正，並依第六十三條
    第一項計違規點數二點。
二、異議意旨略以：異議人即受處分人甲○○所有之Ｕ五－三三三三號自小客車在舉
    發當日，係停放於異議人之車庫內，並未外出，本件應係警員舉發有誤。而本件
    之舉發時間為下午五時二十七分之尖峰時間，車流量甚多，縱異議人確於上開時
    間駕車經過該處，亦無可能超速駕駛。且異議人一屆女流，如為警攔停，決無可
    能拒絕停車稽查，反行逃逸之理。況本件亦無舉發照片證明異議人違規。為此聲
    請撤銷原處分云云。
三、按汽車駕駛人，行車速度，超過規定之最高時速，處新臺幣一千二百元以上二千
    四百元以下罰鍰；汽車駕駛人，駕駛汽車有違反本條例之行為，經交通勤務警察
    或依法令執行交通稽查任務人員制止時，不聽制止或拒絕停車接受稽查而逃逸者
    ，除按各該條規定處罰外，處新臺幣三千元以上六千元以下罰鍰，道路交通管理
    處罰條例第四十條第一項、第六十條第一項分別訂有明文。次按，汽車駕駛人有
    上開違規情形之一者，各記違規點數一點，道路交通管理處罰條例第六十三條第
    一項第一款亦有明文。經查，異議人甲○○駕駛Ｕ五－三三三三號自小客車，於
    上開時間、地點，以時速八十七公里之速度，超速行駛，經警鳴笛、舉紅旗示意
    停車時，復拒絕停車接受稽查而逃逸之事實，業經證人即警員吳柄儒到庭證稱：
    「本件是我開單的，當天我與另外二位警員在該處取締超速勤務，我們是一位拿
    紅旗攔停，一位拿測速槍測速，在測得本件超速後，我就鳴笛，拿紅旗攔停，該
    車有稍微煞車，但並未停車，且加速前進。我當時有請二名同仁一起核對車號無
    誤後，再予舉發。‧‧‧我記得（違規車輛）是白色賓士，回去後我對過車號後
    才舉發」等語翔實。且本件舉發通知單上明載違規車輛之車牌號碼為Ｕ五—三三
    三號，違規事實為「一、限速每小時五十公里，經雷達測速器測得行速每小時八
    十七公里，超速三十七公里；二、經鳴警笛示意停車，該車稍煞車又加速離去」
    ，可見當時確有車輛違規之情事，非警員事後所憑空捏造。而斟酌證人吳柄儒能
    正確描述該車之車型、車色，此為異議人陳明屬實，且證人在舉發之前，又經過
    二名值勤同僚確認違規車輛車號，其指述當無誤認之虞，應可採信。此外，復有
    汽車車籍查詢表一紙附卷可稽。從而，異議人行車超速及拒絕攔檢等違規行為，
    均堪認定。至異議人雖辯稱：伊車子當天是停放在車庫內，並未駕車外出，或係
    警員誤認云云，惟斟酌警員所述之舉發過程，及其能正確指出異議人之車輛車型
    、車色等節，其指述應無誤認之虞，已如前述，異議人空言否認，又未能提出相
    關事證以實其說，自難採取。綜上，原處分機關因認異議人有前揭二款違規事由
    ，據以裁處異議人罰鍰新台幣四千九百元，並各加計違規點數一點共二點，經核
    並無違誤。本件異議為無理由，應予駁回。爰裁定如主文。
據上論斷，應依道路交通案件處理辦法第十九條，裁定如主文。
中        華        民        國    九十二  年    十二    月    三十    日
                                  臺灣桃園地方法院交通法庭
                                      法  官  陳彥宏
右正本證明與原本無異。
如不服本裁定，應於送達後五日內，向本院提出抗告狀。
                                      書記官  翁其良
中        華        民        國    九十三  年    一      月    二      日


司法院資訊處製作；財團法人民間司法改革基金會備份。
